臺灣新竹地方法院刑事裁定
111年度聲字第1375號
聲  請  人  臺灣新竹地方檢察署檢察官
受  刑  人  曾泳智



上列聲請人因受刑人數罪併罰有二裁判以上，聲請定其應執行之
刑（111年度執聲字第971號），本院裁定如下：
    主  文
曾泳智犯如附表所示之罪，應執行有期徒刑肆年陸月。
    理  由
一、本件聲請意旨略以：受刑人曾泳智因犯詐欺等案件，先後經
    判決確定如附表所示，應依刑法第53條及第51條第5款，定
    其應執行之刑，爰依刑事訴訟法第477條第1項聲請裁定等語
    。
二、按數罪併罰，有2裁判以上者，依第51條之規定，定其應執
    行之刑；數罪併罰，分別宣告其罪之刑，宣告多數有期徒刑
    者，於各刑中之最長期以上，各刑合併之刑期以下，定其刑
    期，但不得逾30年。
三、經查，受刑人所犯如附表所示各罪，業經本院先後判處如附
    表所揭之有期徒刑確定在案，此有附表所示各該判決書正本
    及臺灣高等法院被告前案紀錄表在卷可參。是本院審核受刑
    人所犯如附表編號2至14所示之罪，係於附表編號1所示判決
    確定日期前為之，核與首揭規定並無不合，並審酌附表所示
    各有期徒刑中之最長期（有期徒刑1年4月），被告所犯如附
    表編號1、2、5、13所示之罪刑期（有期徒刑1年4月*4次）
    、附表編號3、4、6、7、8、9、10、12、14所示之罪刑期（
    有期徒刑1年3月*9次）、附表編號11所示之罪刑期（有期徒
    刑1年2月）之總和【計算式：(1年4月*4次)+(1年3月*9次)+
    1年2月＝17年9月】等，再衡以本件受刑人犯罪類型均為詐欺
    罪，罪質重複性高，犯案時間相近、手法相似，並考量比例
    原則、平等原則、責罰相當原則、重複評價禁止原則為內涵
    之內部性界限，及經徵詢後其未對於本件定應執行刑表示意
    見等綜合為整體評價後，爰定其應執行之刑如主文所示。
四、據上論斷，依刑事訴訟法第477條第1項，刑法第53條、第51
    條第5款，裁定如主文。
中　　華　　民　　國　　111 　年　　12　　月　　13　　日
                  刑事第六庭    法　官　  蔡玉琪
以上正本證明與原本無異。
如不服本裁定，應於裁定送達後5日內向本院提出抗告狀。
中　　華　　民　　國　　111 　年　　12　　月　　13　　日
                                書記官    李念純　　
　　　　　　　　　　　　　　　　
附表：
編號  1 2 3 罪名  詐欺 詐欺 詐欺 宣告刑  有期徒刑1年4月 有期徒刑1年4月 有期徒刑1年3月 犯罪日期  110年4月22日 110年4月22日 110年4月22日 偵查(自訴)機關年度及案號  新竹地檢110年度偵字第12208、13723號 新竹地檢110年度偵字第12208、13723號 新竹地檢111年度偵字第12208、13723號 最後 事實審 法院 新竹地院 新竹地院 新竹地院  案號 111年度金訴字 第178號 111年度金訴字 第178號 111年度金訴字 第178號  判決日期 111年9月6日 111年9月6日 111年9月6日 確定 判決 法院 新竹地院 新竹地院 新竹地院  案號 111年度金訴字 第178號 111年度金訴字 第178號 111年度金訴字 第178號  判決 確定日期 111年10月7日 111年10月7日 111年10月7日 是否為得易科 罰金之案件  否 否 否 備註            新竹地檢111年度執字第3967號   

編號  4 5 6 罪名  詐欺 詐欺 詐欺 宣告刑  有期徒刑1年3月 有期徒刑1年4月 有期徒刑1年3月 犯罪日期  110年4月22日 110年6月2日至 110年6月3日 110年6月3日 偵查(自訴)機關年度及案號  新竹地檢110年度偵字第12208、13723號 新竹地檢110年度偵字第12208、13723號 新竹地檢111年度偵字第12208、13723號 最後 事實審 法院 新竹地院 新竹地院 新竹地院  案號 111年度金訴字 第178號 111年度金訴字 第178號 111年度金訴字 第178號  判決日期 111年9月6日 111年9月6日 111年9月6日 確定 判決 法院 新竹地院 新竹地院 新竹地院  案號 111年度金訴字 第178號 111年度金訴字 第178號 111年度金訴字 第178號  判決 確定日期 111年10月7日 111年10月7日 111年10月7日 是否為得易科 罰金之案件  否 否 否 備註  新竹地檢111年度執字第3967號   

編號  7 8 9 罪名  詐欺 詐欺 詐欺 宣告刑  有期徒刑1年3月 有期徒刑1年3月 有期徒刑1年3月 犯罪日期  110年6月2日至 110年6月3日 110年6月3日 110年6月3日 偵查(自訴)機關年度及案號  新竹地檢110年度偵字第12208、13723號 新竹地檢110年度偵字第12208、13723號 新竹地檢111年度偵字第12208、13723號 最後 事實審 法院 新竹地院 新竹地院 新竹地院  案號 111年度金訴字 第178號 111年度金訴字 第178號 111年度金訴字 第178號  判決日期 111年9月6日 111年9月6日 111年9月6日 確定 判決 法院 新竹地院 新竹地院 新竹地院  案號 111年度金訴字 第178號 111年度金訴字 第178號 111年度金訴字 第178號  判決 確定日期 111年10月7日 111年10月7日 111年10月7日 是否為得易科 罰金之案件  否 否 否 備註  新竹地檢111年度執字第3967號   

編號  10 11 12 罪名  詐欺 詐欺 詐欺 宣告刑  有期徒刑1年3月 有期徒刑1年2月 有期徒刑1年3月 犯罪日期  110年6月3日 110年6月3日 110年6月3日 偵查(自訴)機關年度及案號  新竹地檢110年度偵字第12208、13723號 新竹地檢110年度偵字第12208、13723號 新竹地檢111年度偵字第12208、13723號 最後 事實審 法院 新竹地院 新竹地院 新竹地院  案號 111年度金訴字 第178號 111年度金訴字 第178號 111年度金訴字 第178號  判決日期 111年9月6日 111年9月6日 111年9月6日 確定 判決 法院 新竹地院 新竹地院 新竹地院  案號 111年度金訴字 第178號 111年度金訴字 第178號 111年度金訴字 第178號  判決 確定日期 111年10月7日 111年10月7日 111年10月7日 是否為得易科 罰金之案件  否 否 否 備註  新竹地檢111年度執字第3967號   

編號  13 14 罪名  詐欺 詐欺 宣告刑  有期徒刑1年4月 有期徒刑1年3月 犯罪日期  110年6月3日 110年6月3日 偵查(自訴)機關年度及案號  新竹地檢110年度偵字第12208、13723號 新竹地檢110年度偵字第12208、13723號 最後 事實審 法院 新竹地院 新竹地院  案號 111年度金訴字 第178號 111年度金訴字 第178號  判決日期 111年9月6日 111年9月6日 確定 判決 法院 新竹地院 新竹地院  案號 111年度金訴字 第178號 111年度金訴字 第178號  判決 確定日期 111年10月7日 111年10月7日 是否為得易科 罰金之案件  否 否 備註  新竹地檢111年度執字第3967號